Minutes et répertoires du notaire François II DIONIS, 16 octobre 1699 - 30 octobre 1744 (étude III)
Archives nationales
- Minutes de François II DIONIS, 16 octobre 1699 - décembre 1744; MC/ET/III/784 - MC/ET/III/920
  - Minutes. 1702, janvier - 1702, mai, janvier 1702 - mai 1702; MC/ET/III/792
    - Contrat de mariage entre Jean-Philibert Bordier, demeurant rue de la Verrerie, et Barbe Acarin de La Vigne, fille de Christophe Acarin de La Vigne, architecte entrepreneur des bâtiments du roi, et de Marie Feuillet, demeurant rue du Roi-de-Sicile., 30 mai 1702; MC/ET/III/792
      - 1702, 30 mai. État des biens meubles et immeubles du futur époux.
      Documents du Minutier central concernant l'histoire de l'art (1700-1750), par Mireille Rambaud, tome II [études I à X, soit 2357 actes], Paris, Archives nationales, 1971, p. 4 (instrument de recherche imprimé dématérialisé, certaines notices sont plus détaillées dans la version intégrale accessible en ligne par la rubrique 'Autres instruments de recherche', voir contexte dans le Plan d’orientation général - Notaires de Paris, guides thématiques du Minutier).
    - Procuration donnée par Christophe Acarin de La Vigne à Jean-Philibert Bordier pour recevoir les arrérages à échoir le 1er juillet, d'une rente de 300 livres constituée sur les aides et gabelles au profit dudit Acarin par contrat passé devant Benoist le 31 décembre 1699., 30 mai 1702; MC/ET/III/792
  - Minutes. 1702, juin - 1702, septembre, juin 1702 - septembre 1702; MC/ET/III/793
    - DENIS Antoine maître cartier rue de Richelieu § Contrat de mariage avec Françoise Guilbert en présence de Louis de la Boisse maître Cartier Pierre Pellé, ' ' Nicolas Pellé ' ' Joseph Vimont ' ' le 21 juin, inventaire de sa 1/ere/ femme Marie Anne La Boisse on y voit tout son matériel de cartier-papetier, 25 juin 1702; MC/ET/III/793
      inventaire; contrat de mariage
    - LE LONG François maître maçon à Deppe § Transaction, 25 juin 1702; MC/ET/III/793
      accord
    - DOREUR § Contrat d'apprentissage par lequel Nicolas Renoux, maître doreur rue de la Verrerie, promet à Marie Madeleine Leger, veuve de Nicolas de Fevre capitaine dans les Vivres, d'enseigner le métier de doreur à son fils Charles Le Fevre pendant deux ans, moyennant 100 livres., 3 juillet 1702; MC/ET/III/793
    - BRASSET, Jean maître menuisier Ile Notre Dame § Transport, 30 août 1702; MC/ET/III/793
    - Constitution de 20 livres de rente à Jean Offlard, faiseur d’instruments de musique, demeurant rue de Buci faubourg Saint-Germain, par Jacques du Burt, bourgeois de Paris, demeurant rue des Rosiers., 6 septembre 1702; MC/ET/III/793
      Origine de l’information:
      Musique XVIIIe siècle, par Madeleine Jurgens, Mireille Rambaud, Valérie Brousselle, 1963, 1984-1996 (fichier papier entièrement dématérialisé; voir contexte dans le Plan d’orientation général - Notaires de Paris, guides thématiques du Minutier).
      Date de révision: 2014 (MV.Vaillant)
      Date de création de la notice: 2013
      constitution de rente; Offlard, Jean; Du Burt, Jacques; facteur d'instruments de musique; Rosiers (rue des); Buci (rue de)
    - Bateaux-lavoir § Bail de Bateaux-lavoir près du pont de la Tournelle, par Jean-Baptiste Choplet greffier au Commission extraordinaires du Conseil, rue d'Orleans et René Le Comte rue des Mauvais Garçons, à Jean Genty, marchands de bois, Quai de la Tournelle., 7 septembre 1702; MC/ET/III/793
    - Mortefontaine (château de) § Donation de la seigneurie et du château de Mortefontaine au pays de Valois par Charles de Brion seigneur de Hautefontaine, Montizay, Courtieux château de Mortefontaine et Louise Christine Eupine Le Cicier de Neufchelles, demeurant au château de Hautefontaine, à leur fils aîné Marc de Brion, 7 septembre 1702; MC/ET/III/793
      donation; Mortefontaine, château de
    - GRICOUT Jean maître serrurier § Bail d'une maison, 18 septembre 1702; MC/ET/III/793
    - BRICART Paul maître sculpteur sole du Pont Marie § Bail par X à Jean Gricour maître serrurier, rue de Lappe, d'une petite maison rue de Lappe .., 18 septembre 1702; MC/ET/III/793
    - GONDÉ Jean de marchand doreur Pont Notre Dame, à l'enseigne des arat de peintres § Titre nouvel de deux maison lui tenant de son beau père Jacques Langlois, imprimeur ordinaire du roi., 26 septembre 1702; MC/ET/III/793
  - Minutes. 1702, octobre - 1702, décembre, octobre 1702 - décembre 1702; MC/ET/III/794
    - MASSIETTE Jean marchand pelletier rue des Foureurs § Contrat d'abandonnement Mémoire détaillé de marchandises (fourrures diverses)-, 16 décembre 1702 - 22 décembre 1702; MC/ET/III/794
  - Minutes. 1703, janvier - 1703, mars, janvier 1703 - mars 1703; MC/ET/III/795
    - CHOCQUET Claude maître ébéniste rue de Richelieu § Bail à, 3 janvier 1703; MC/ET/III/795
    - Saint-Aubin (Jean François de), maître menuisier, rue Jean Paul Molet, héritier de François Saint-Aubin, compagnon menuisier § Transport de succession, 3 janvier 1703; MC/ET/III/795
      partage; Saint-Aubin, Jean François de; Saint-Aubin, François
    - DOREUR § Contrat d'apprentissage par lequel Nicolas Renoux maître doreur rue de la Verrerie promet à Robert Quiené maître tailleur d'habits rue de la Juiverie de prendre comme apprenti son beau fils Nicolas Lacour dit Vernet, âgé de 15 ans fils de défunt Louis Philippe La Cour imprimeur en taille douce ex d'Ange Chelot, et de l'entretenir pendant 9 années, sans débourser., 7 janvier 1703; MC/ET/III/795
    - Devis des travaux de maçonnerie, charpenterie, couverture, menuiserie, etc., à faire pour des constructions sur l'emplacement d'une vieille maison, sise à l'angle des rues Montmartre et des Victoires, par Jean Serouge, architecte juré expert, propriétaire par moitié du terrain; savoir: pour l'achèvement d'un petit corps de logis sur la rue Montmartre, commencé en 1695, pour la construction d'un autre petit corps de logis suite du précédent, sur la même rue, avec une grande entrée pour aller de la rue à la cour, et pour celle d'un grand corps de logis de derrière sur la rue des Victoires, conformément au procès-verbal de visite du 17 janvier 1703, fait par Jacques La Joüe, expert nommé par le lieutenant civil, le tout moyennant 73.500 livres, suivi du marché passé entre ledit Serouge et Claude Huyard, chapelain de la Sainte-Chapelle, tuteur des mineurs Serouge, proprétaires pour moitié du terrain., 27 février 1703; MC/ET/III/795
      Documents du Minutier central concernant l'histoire de l'art (1700-1750), par Mireille Rambaud, tome II [études I à X, soit 2357 actes], Paris, Archives nationales, 1971, p. 643 (instrument de recherche imprimé dématérialisé, certaines notices sont plus détaillées dans la version intégrale accessible en ligne par la rubrique 'Autres instruments de recherche', voir contexte dans le Plan d’orientation général - Notaires de Paris, guides thématiques du Minutier).
    - BAILLIF Jean architecte expert juré § Mention d'une expertise, 27 février 1703; MC/ET/III/795
      Baillif, Jean
    - MACQUIN François Gaston Imprimeur rue Saint-Martin § Transaction, 7 mars 1703; MC/ET/III/795
    - Poulletier Michel, maître menuisier, rue de la Perle § Transaction, 7 mars 1703; MC/ET/III/795
      accord; Poulletier, Michel
    - Ratification définitive par Pierre Leblanc, porte-fauteuil du roi, à présent majeur de vingt-cinq ans passés, du partage successoral de son père et du compte de tutelle et consentement donné par lui à Catherine Delens, veuve de Pierre Leblanc, sa mère, de jouir de 760 livres de rente sur les aides et gabelles, constituées au profit du défunt, par contrats devant Dionis le jeune, les 2 décembre 1688 et 4 février 1700., 17 mars 1703; MC/ET/III/795
      Documents du Minutier central concernant l'histoire de l'art (1700-1750), par Mireille Rambaud, tome II [études I à X, soit 2357 actes], Paris, Archives nationales, 1971, p. 314 (instrument de recherche imprimé dématérialisé, certaines notices sont plus détaillées dans la version intégrale accessible en ligne par la rubrique 'Autres instruments de recherche', voir contexte dans le Plan d’orientation général - Notaires de Paris, guides thématiques du Minutier).
    - AUDINET Claude marchand libraire imprimeur sur des Amandiers § Mention de sa veuve dans un bail, 31 mars 1703; MC/ET/III/795
  - Minutes. 1703, avril - 1703, juillet, avril 1703 - juillet 1703; MC/ET/III/796
    - DAVESNE Louis Serrurier à Paris pas de domicile § Renonciation, 9 juillet 1703; MC/ET/III/796
    - Simon Louis, menuisier, rue Montorgueil § Renonciation, 9 juillet 1703; MC/ET/III/796
      renonciation; Simon, Louis
    - PERRAULT Charles écuyer de la D/sne/ de Bourgogne dem/t/ sur les Fossés de l'Estrapade fils de Charlot Perrault contrôleur général de Bat/n/ du Roi § Titre nouvel en sa faveur pour une rente constituée par son père devant Aumont et Remon le 18 mars 1695 du profit d'Etienne Yvon maître couvreur de Bât/ts/ du roi, 17 juillet 1703; MC/ET/III/796
    - TESTARD François Serrurier ordinaire des bâtiment utile duc d'Orléans sous [illisible] § Déclarations, 24 juillet 1703; MC/ET/III/796
      déclaration
  - Minutes. 1703, août - 1703, décembre, août 1703 - décembre 1703; MC/ET/III/797/A
    Ancienne(s) cote(s):
    ET/III/797
    - § Transaction entre Louis Canto prieur curé de Saint Médard et les religieux hospitalières de la miséricorde de Jésus rue Mouffetard sur les limites de la juridiction du curé sur l'Hospital de religieuses, 9 août 1703; MC/ET/III/797/A
    - Inventaire après décès de Jean Le Boiteulx, conseiller du roi, ancien receveur général et payeur des rentes de l'hôtel de ville. Voir Tableaux, à cette date., 18 août 1703; MC/ET/III/797/A
      Histoire d'Achille, haute lisse, 10 aunes de cours (avec une autre tapisserie) ... 800 l.
      Histoire de saint Paul, une pièce, 3 aunes de cours sur 2 2/3 ... 40 l.
      Informations concernant le classement et la cotation du document:
      La cote donnée par l'instrument de recherche imprimé (MC/ET/III/797) a été mise à jour; la cote est MC/ET/III/797/A.
      Documents du Minutier central concernant l'histoire de l'art (1700-1750), par Mireille Rambaud, tome II [études I à X, soit 2357 actes], Paris, Archives nationales, 1971, p. 1056 (instrument de recherche imprimé dématérialisé, certaines notices sont plus détaillées dans la version intégrale accessible en ligne par la rubrique 'Autres instruments de recherche', voir contexte dans le Plan d’orientation général - Notaires de Paris, guides thématiques du Minutier).
    - BIDAL, Nicolas Marchand libraire à Nemours logé de présent chez Nicolas Bruneau relieur et libraire à Paris, rue Charnier ( ? ) § Contrat de mariage avec Marie Bon, fille de Jean Bon libraire et relieur, demeurant rue des Carmes en la maison du sieur Douceur aussi libraire et relieur, 3 septembre 1703; MC/ET/III/797/A
    - HUISSIERS (C/té/ des) § Procuration faite par les huissiers audianciers ordinaire du roi à un des leurs pour emprunts au nom de la communauté les sommet qui leur sont imprimé par un nouveau règlement royal, 6 octobre 1703; MC/ET/III/797/A
    - BAROT ou BARREAU Alexandre doreur en cuivre et faiseur de bouques rue du faubourg Saint-d'Antoine .. § Dépôt d'un état de meubles de décès de sa femme, 18 octobre 1703; MC/ET/III/797/A
    - MARESCHAL Adrian maître relieur et doreur rue des Carmes § Inventaire de sa belle mère Marie Chevrol en la présence de Jean Bruneau l'aîné maître relieur et doreur rue de Cossé; Inventaire détaillé des outils servant au métier de relieur., 23 octobre 1703; MC/ET/III/797/A
    - LE COQ Claude maçon § Transaction passée par sa veuve Anne Julien demeurant rue de la Cordonnerie., 24 décembre 1703; MC/ET/III/797/A
  - Minutes. 1704, janvier - 1704, avril, janvier 1704 - avril 1704; MC/ET/III/797/B
    ET/III/797 bis
    - DRAPIER (marchandises de) § Etat des marchandises, avec estimation, trouvés dans la boutique du sieur Guillaume Travers, marchand drappier à Sens, logé rue de la Mortellerie; Dans un atermoiement., 16 février 1704; MC/ET/III/797/B
      Drapier, marchandises de
    - LA POTERIE (François de) conseiller historiographe au roi et ancien bibliothécaire de S.E. le cardinal Mazarie âgé de 80 ans. § Extrait mortuaire de son décès le 3 février 1704, à l'abbaye de Saint Victor, et de son inhumation dans l'église abbatiale., 16 février 1704; MC/ET/III/797/B
      La Poterie, François de
    - Certificat. Louis HILAIRE sieur d'OLIVET. Rue du Four., 29 mars 1704; MC/ET/III/797/B
      Musique XVIIIe siècle, danseurs (1.088 actes), par Madeleine Jurgens, Mireille Rambaud, Valérie Brousselle, 1963, 1984-1996. Le fichier a été traité pour la partie 'danseurs'.(fichier papier entièrement dématérialisé; voir contexte dans le Plan d’orientation général - Notaires de Paris, guides thématiques du Minutier).
      certificat; Four (rue du); Olivet, Louis-Hilaire d'
  - Minutes. 1704, mai - 1704, décembre, mai 1704 - décembre 1704; MC/ET/III/798
    - DE CHAN DIEU Paul citoyen de Lausanne § procuration, 17 mai 1704; MC/ET/III/798
    - DESROQUES Robert compagnon imprimeur rue d'Ecosse fils de Robert Desroque maître imprimeur et marchand libraire à Rouen § Contrat de mariage avec Geneviève Hammerville fille de feu Guillaume Hammerville maître relieur doreur à Paris (rue Chortière) - En presence de plusieurs autre imprimeurs et relieurs à Paris et Rouen, 1er juin 1704; MC/ET/III/798
    - Quittance à Pierre Sicoin, bourgeois de Paris, en présence de Nicolas Tarterot, maître peintre sculpteur et doreur, rue des Gravilliers, et Jeanne Bourdet, sa femme et de Claude Bourdet, veuve de Nicolas de Vauboan, aussi maître faiseur d'instruments de musique, rue des Arcis, tous propriétaires d'une maison adjugée par licitation au sieur Sicoin, rue au Maire., 2 juin 1704; MC/ET/III/798
      Autres dépouillement(s):
      Date de révision: 2011-2012, 2014 (N. Jourdain)
      musicien; décorateur; peintre; sculpteur; quittance; Tarterot, Nicolas; Sicoin, Pierre; Bourdet, Jeanne; Bourdet, Claude; Gravilliers (rue des); Arcis (rue des); Maire (rue au); Vauboan, Nicolas de
    - Dépôt par Pierre-Nicolas Delespine, architecte expert juré du roi et entrepreneur de ses bâtiments, de deux pièces:, 29 novembre 1704; MC/ET/III/798
      1701, 29 janvier. Procuration donnée à La Rochelle par Louis Pinet, sieur de Verneuil, ci-devant directeur des vivres à La Martinique, à Benoît Dulivier, marchand bourgeois de Paris, pour recevoir dudit Delespine la somme de 1.652 livres.
      1701, 23 avril. Quittance délivrée par Benoît Dulivier au nom dudit Pinet de Verneuil, à Pierre-Nicolas Delespine, de la somme de 1.652 livres pour liquidation de leurs affaires communes.
  - Minutes. 1705, janvier - 1705, mai, janvier 1705 - mai 1705; MC/ET/III/799
    - KOZAC Marie fille de défunt Pierre Kozac habitat de Copenhague § Mariage avec Pierre Latti, cordonnier rue du faubourg Saint-Antoine, 25 janvier 1705; MC/ET/III/799
    - VOSSELIN Louis maître Cartier rue Sainte-Anne. § Inventaire, à la requête de sa veuve Nicole Florant, de Pierre Cambray, maître Cartier (Cloître Saint-Jean de Latran), 17 février 1705; MC/ET/III/799
    - KELLERS Elev Jacques Gentilhomme suédois rue Neuve d'Honoré § Procuration, 23 mars 1705; MC/ET/III/799
    - Remy Jacques, maître menuisier, rue Bourg-Tibourt § 2 Constitutions à .. de rentes sur l'hôtel de ville, 11 mai 1705; MC/ET/III/799
      constitution de rente; Remy, Jacques
  - Minutes. 1705, juin - 1705, septembre, juin 1705 - septembre 1705; MC/ET/III/800
    - Quittance par Philippe-Charles Gaultier Du Bois, conseiller au parlement, demeurant rue de la Cerisaie, à François Cuissin, sculpteur ordinaire du roi, demeurant rue Feydeau, de la somme de 2.000 livres., 20 juillet 1705; MC/ET/III/800
      Documents du Minutier central concernant l'histoire de l'art (1700-1750), par Mireille Rambaud, tome II [études I à X, soit 2357 actes], Paris, Archives nationales, 1971, p. 422 (instrument de recherche imprimé dématérialisé, certaines notices sont plus détaillées dans la version intégrale accessible en ligne par la rubrique 'Autres instruments de recherche', voir contexte dans le Plan d’orientation général - Notaires de Paris, guides thématiques du Minutier).
    - DUTHUILLÉ Jacques marchand maître tapissier rue de la Verrerie § L'inventaire après décès de Marie Roze Albert sa femme., 23 juillet 1705; MC/ET/III/800
    - GOÜEL Gilles marchand orfèvre rue Saint-Louis (par de la Sainte-Chapelle) § Inventaire de sa femme Jeanne Neveux Mention d'outils, 6 août 1705; MC/ET/III/800
    - CREDDE Louis marchand maître tapissier rue Sainte Avoye § Renonciation, 16 septembre 1705; MC/ET/III/800
  - Minutes. 1705, octobre - 1705, décembre, octobre 1705 - décembre 1705; MC/ET/III/801/A
    ET/III/801
    - DELAMARE Nicolas avocat en Parlement ancien président et prévôt de Gonesse § Extrait mortuaire à Gonesse, 23 septembre 1705; MC/ET/III/801/A
    - PINCHON Pierre Noël Marchand drappier; rue Saint Honoré § L'Inventaire de sa femme. Détail des pièces de drap., 7 octobre 1705; MC/ET/III/801/A
    - GRICOUT Jean maître serrurier § Bail d'une maison rue de Lappe, 25 octobre 1705; MC/ET/III/801/A
    - BRICARD Paul maître sculpteur sur l'acte du Pont Marie § Bail à Jean Gricourt maître serrurier à Paris d'une petits maison au faubourg d'Antoine .., 25 octobre 1705; MC/ET/III/801/A
    - Inventaire après décès de Marie Maujuré, femme de Louis Credde, maître tapissier, dressé à son domicile, rue Sainte-Avoie, à la requête de son mari, en son nom et comme tuteur de leurs enfants mineurs.- L'estimation des tapisseries est faite par les marchands tapissiers François Cellier, demeurant rue du Petit-Lion, et Denis Le Roux, demeurant rue Sainte-Avoie., 26 octobre 1705; MC/ET/III/801/A
      Dans la boutique:
      Tapisseries appartenant à Louis Credde: verdures des Flandres, d'Audenarde, de Bruxelles, de la fabrique de Behagle.
      Parmi les tapisseries appartenant en copropriété à Louis Credde et aux tapissiers Cellier, L'Hôpital, Barrère, Royer, Camille:
      Des Bûcherons, Flandre, 16 aunes de cours sur 2 1/2 ... 200 l.
      La Vie de Notre-Seigneur, Angleterre, 11 pièces, 42 aunes de cours sur 3 1/3 ... 1.200 l.
      Les Actes des apôtres, Angleterre, 32 aunes de cours sur 2 3/4 ... 1.440 l.
      Les Travaux d'Hercule, Amiens, 8 pièces, 24 aunes de cours sur 3 ... 560 l.
      L'Histoire sainte, Paris, 4 pièces, 14 aunes de cours sur 1 ... 80 l.
      Sauvages, vieille tapisserie de Flandre, 16 aunes sur 2 ... 80 l.
      Personnages à l'antique et plusieurs histoires, Flandre, 7 pièces, 32 aunes de cours sur 3 1/2 ... 800 l.
      Sujet 'aux écriteaux gothiques', et Grotesques, Bruxelles et Flandre, 2 pièces, 12 aunes 3/4 de cours sur 3 1/2 ... 180 l.
      L'Histoire de Henri second, Flandre, 13 pièces, 34 aunes de cours sur 3 ... 640 l.
      L'Histoire de César, Bruxelles, 8 pièces, 25 aunes de cours sur 3 ... 720 l.
      L'Histoire de Jacob, Tours, 8 pièces, 22 aunes de cours sur 3 ... 400 l.
      L'Histoire de Darius, Flandre, 25 aunes de cours sur 3 ... 1.200 l.
      L'Histoire d'Achab, Flandre, 5 pièces, 17 aunes de cours sur 2 1/2 ... 402 l.
      Sont inventoriées d'autres tapisseries à personnages, sans précision de sujets, fabriques d'Angleterre, de Flandre, de Bruxelles, ainsi que des verdures d'Auvergne, de Flandre, de Beauvais, de Behagle, d'Anvers.
      La cote donnée par l'instrument de recherche imprimé (MC/ET/III/801) a été mise à jour; la cote est MC/ET/III/801/A.
      Documents du Minutier central concernant l'histoire de l'art (1700-1750), par Mireille Rambaud, tome II [études I à X, soit 2357 actes], Paris, Archives nationales, 1971, p. 1058 (instrument de recherche imprimé dématérialisé, certaines notices sont plus détaillées dans la version intégrale accessible en ligne par la rubrique 'Autres instruments de recherche', voir contexte dans le Plan d’orientation général - Notaires de Paris, guides thématiques du Minutier).
    - Quittance par Jacques de La Joue à Marguerite Le Massonnet, veuve de François Poiret, enquêteur et examinateur au Châtelet, demeurant rue Sainte-Croix-de-la-Bretonnerie, de la somme de 435 livres 8 sols 6 deniers pour les ouvrages de maçonnerie et de vidange des aisances faits dans une maison rue des Barres près de l'Ave Maria, adjugée à ladite veuve par arrêt du 5 décembre 1704 et 28 avril 1705 sur la succession de Pierre Le Mire, grand audiencier de France., 27 octobre 1705; MC/ET/III/801/A
      Documents du Minutier central concernant l'histoire de l'art (1700-1750), par Mireille Rambaud, tome II [études I à X, soit 2357 actes], Paris, Archives nationales, 1971, p. 103 (instrument de recherche imprimé dématérialisé, certaines notices sont plus détaillées dans la version intégrale accessible en ligne par la rubrique 'Autres instruments de recherche', voir contexte dans le Plan d’orientation général - Notaires de Paris, guides thématiques du Minutier).
    - Remy Jacques, maître menuisier, rue Bourg-Tibourt § Constitution, 12 novembre 1705; MC/ET/III/801/A
  - Minutes. 1706, janvier - 1706, juin, janvier 1706 - juin 1706; MC/ET/III/801/B
    ET/III/801 bis
    - COLLET Pierre maître tapissier § également, 4 janvier 1706; MC/ET/III/801/B
    - CAILLOU marchand tapissier § Procuration concernant sa veuve, 22 février 1706; MC/ET/III/801/B
    - LULLIER Jean marchand tapissier rue des Saints-Pères § Attermoiement; autre le 4 juin, 28 mai 1706; MC/ET/III/801/B
  - Minutes. 1706, juillet - 1706, décembre, juillet 1706 - décembre 1706; MC/ET/III/802
    - Gouel Gilles, marchand orfèvre joaillier, rue Saint-Louis (pas de la barre Sainte-Chapelle) § Contrat de mariage, 7 octobre 1706; MC/ET/III/802
      contrat de mariage; Gouel, Gilles
    - Dépôt de procuration concernant Claude Gondard sieur du Four, faiseur d’instruments de musique, demeurant rue Mercière., 5 novembre 1706; MC/ET/III/802
      facteur d'instruments de musique; dépôt de pièces; Gondard du Four, Claude
    - GODEFROY Fiacre marchand maître tapissier rue des Lombares. § Constitution à .., 23 décembre 1706; MC/ET/III/802
      constitution de rente
  - Minutes. 1707, janvier - 1707, mars, janvier 1707 - mars 1707; MC/ET/III/803
    - PERRAULT Charles écuyer de la D/ne/ de Bourgogne rue Saint-Anastase § Bail à loyer d'une maison rue Saint-François, 10 janvier 1707; MC/ET/III/803
    - PESSET Michel Capitaine de milieu à la Martinique § Procuration à sa veuve, 18 janvier 1707; MC/ET/III/803
  - Minutes. 1707, avril - 1707, juin, avril 1707 - juin 1707; MC/ET/III/804
    - CHANDIEU Paul de écuyer, citoyen de Lausanne § Constitution à Paul de CHANDIEU, 18 avril 1707; MC/ET/III/804
    - VAUBAN (maréchal de) § Consention sur sa succession, 11 mai 1707; MC/ET/III/804
      Vauban, maréchal de
    - DIONIS Pierre menuisier ordinaire des Bâtiments du roi § Quittance relative à une rente constituée autrefois au profit de sa veuve (le 22 décembre 1693 devant Benoist et Le Roy), 30 mai 1707; MC/ET/III/804
    - VAUBAN (Sébastien Le Prestre de) maréchal de France § 2 Quittances à sa fille et héritière, Jeanne Françoise, mariée à Louis Blouin mis d'Ussé contrôleur général de la maison du roi, de marchandises d'épicerie dues par le maréchal. ld. même jour, quittance d'un drappier pour des vêtements commandé par le maréchal; Quittance encore le 22 juin, du 8 juin (vin du maréchal) du 1er juin (judicieux dépenses du convoi), 31 mai 1707; MC/ET/III/804
      quittance; Vauban, Sébastien Le Prestre de
    - SEZILLE François maître serrurier en la maison déclaré, rue Sainte-Croix-de-la-Bretonnerie § Bail à, 1er juin 1707; MC/ET/III/804
  - Minutes. 1707, juillet - 1707, décembre, juillet 1707 - décembre 1707; MC/ET/III/805
    - DEMOY Nicolas Danseau sr de Gouverneur de la Louisiane § Procuration, à La Rochelle, 7 juillet 1707; MC/ET/III/805
    - Miché François, maître menuisier, rue des Fontaines § Contrat de mariage avec Marguerite Bertrand, 17 août 1707; MC/ET/III/805
      contrat de mariage; Miché, François